ACORDAO-COMPLETO-2362492

ACÓRDÃO 8380/2019 ATA 29/2019 - PRIMEIRA CÂMARA

VISTOS, relatados e discutidos estes autos de pedido de reexame interposto contra o Acórdão 1445/2019-TCU-Primeira Câmara,
ACORDAM os Ministros do Tribunal de Contas da União, reunidos em sessão da Primeira Câmara, diante das razões expostas pelo relator e com fundamento nos arts. 33 e 48 da Lei 8.443/1992, em:
9.1. conhecer do presente pedido de reexame para, no mérito, negar a ele provimento e manter, em seus exatos termos, a deliberação recorrida;
9.2. dar ciência desta deliberação à recorrente.

Pessoal. Aposentadoria. Pedido de reexame. Horas-extras do regime celetista.

Primeira Câmara

Universidade Federal do Rio Grande do Norte.

3. Interessados/Responsáveis/Recorrentes:
3.1. Interessados: Maria Albertina de Oliveira (XXX.867.844-XX); Maria Ivaneide da Rocha (XXX.767.714-XX); Maria de Lourdes de Oliveira (XXX.354.844-XX); Maria do Socorro Silva Solino de Souza (XXX.129.214-XX); Natanael Nilton Dias (XXX.393.704-XX)
3.2. Recorrente: Maria Albertina de Oliveira (XXX.867.844-XX).

13.1. Ministros presentes: Walton Alencar Rodrigues (Presidente), Benjamin Zymler (Relator), Bruno Dantas e Vital do Rêgo.
13.2. Ministros-Substitutos presentes: Augusto Sherman Cavalcanti e Weder de Oliveira.

BENJAMIN ZYMLER

Ministro Walton Alencar Rodrigues.

Adoto como relatório a bem-lançada instrução a cargo da Secretaria de Recursos (Serur) , acolhida pela douta representante do Ministério Público junto ao Tribunal de Contas da União (MPTCU) , a Procuradora-Geral Cristina Machado da Costa e Silva:
"INTRODUÇÃO
1.	Trata-se de pedido de reexame interposto pela Sra. Maria Albertina de Oliveira (peça 13) , ex-servidora da Universidade Federal do Rio Grande do Norte, contra o Acórdão 1445/2019-TCU-Primeira Câmara (peça 10) , que teve como relator o Excelentíssimo Senhor Ministro Walton Alencar Rodrigues.
1.1. A deliberação recorrida apresenta o seguinte teor:
Os Ministros do Tribunal de Contas da União ACORDAM, por unanimidade, com fundamento no art. 71, incisos III e IX, da Constituição Federal de 1988, c/c os arts. 1º, inciso V, 39, inciso II, e 45, caput, da Lei 8.443/1992, e ainda com os arts. 143, inciso II, parte final, 260, § 1º, e 262, caput e § 2º, do Regimento Interno/TCU, bem assim com as Súmulas/TCU 241, 276 e 279, em:
considerar ilegais os atos de concessão de aposentadoria a Maria Albertina de Oliveira, Maria Ivaneide da Rocha, Maria de Lourdes de Oliveira, Maria do Socorro Silva Solino de Souza, e Natanael Nilton Dias e negar os seus registros, em decorrência da inclusão de parcela judicial decorrente de horas extras na base de cálculo dos proventos;
dispensar a devolução dos valores indevidamente recebidos até a data da ciência pela Universidade Federal do Rio Grande do Norte, do presente acórdão, com base no Enunciado 106 da Súmula da Jurisprudência do TCU;
fazer as determinações especificadas nos subitens 1.7 e 1.8.
1. Processo TC-Processo 033.245/2018-5 (APOSENTADORIA) 
	1.1. Interessados: Maria Albertina de Oliveira (XXX.867.844-XX) ; Maria Ivaneide da Rocha (XXX.767.714-XX) ; Maria de Lourdes de Oliveira (XXX.354.844-XX) ; Maria do Socorro Silva Solino de Souza (XXX.129.214-XX) ; Natanael Nilton Dias (XXX.393.704-XX) 
	1.2. Órgão/Entidade: Universidade Federal do Rio Grande do Norte
	1.3. Relator: Ministro Walton Alencar Rodrigues
	1.4. Representante do Ministério Público: Procuradora-Geral Cristina Machado da Costa e Silva
	1.5. Unidade Técnica: Secretaria de Fiscalização de Pessoal (SEFIP) .
	1.6. Representação legal: não há.
1.7. Determinar à Universidade Federal do Rio Grande do Norte que:
1.7.1. faça cessar os pagamentos decorrentes dos atos impugnados, comunicando ao TCU, no prazo de 15 (quinze) dias, as providências adotadas, nos termos dos arts. 261 e 262, caput, do Regimento Interno do TCU, 8º, caput, da Resolução - TCU 206/2007 e 15, caput, da Instrução Normativa - TCU 55/2007;
1.7.2. emita novos atos, livres da irregularidade apontada, submetendo-os ao TCU pelo Sistema de Apreciação e Registro de Atos de Admissão e Concessões (Sisac) no prazo de 30 (trinta) dias, nos termos dos arts. 262, § 2º, do Regimento Interno do TCU e 15, § 1º, da Instrução Normativa - TCU 55/2007;
1.7.3. informe aos interessados o teor da presente deliberação, esclarecendo-lhes que, no caso de não provimento de recurso eventualmente interposto, deverão ser repostos os valores recebidos após a ciência do acórdão pelo órgão de origem;
1.7.4. no prazo de 30 (trinta) dias, contados da ciência da decisão, envie a este Tribunal documento comprobatório de que os interessados cujos atos foram impugnados estão cientes da presente deliberação;
1.8. Determinar à Sefip que monitore o cumprimento das determinações supramencionadas (grifos acrescidos) .
HISTÓRICO 
2.	O ato de aposentadoria da recorrente foi julgado ilegal, em virtude do cômputo de hora extra judicial.  Isto porque, nos termos do Enunciado 241, da Súmula de Jurisprudência do TCU, 'as vantagens e gratificações incompatíveis com o Regime Jurídico Único, instituído pela Lei 8.112, de 11/12/90, não se incorporam aos proventos nem à remuneração de servidor cujo emprego, regido então pela legislação trabalhista, foi transformado em cargo público por força do art. 243 do citado diploma legal'. Portanto, o pagamento da sobredita parcela decorrente da hora extra, não encontra resguardo na jurisprudência desta Corte de Contas.
ADMISSIBILIDADE
3.	Reitera-se o exame de admissibilidade realizado pelo Sar/Serur (peça 15) , que opinou pelo conhecimento do recurso, nos termos do artigo 48 da Lei 8.443/1992, c/c os artigos 285 e 286, parágrafo único, do RI/TCU, suspendendo-se os efeitos da alínea 'a' e dos subitens 1.7.1 e 1.7.2 Acórdão 1445/2019-TCU-Primeira Câmara, em relação à recorrente. O Excelentíssimo Senhor Ministro Benjamin Zymler, mediante despacho de peça 18, concordou com esta unidade técnica. 
EXAME DE MÉRITO
4. Delimitação
4.1.	Constitui objeto do presente recurso definir se:
	a) se houve a incidência da decadência;
	b) houve violação ao princípio da segurança jurídica;
	c) houve descumprimento de decisão judicial, quanto à incorporação de horas extras.
5. Da decadência
5.1.		A recorrente aduz ter havido a decadência, com base nos seguintes argumentos:
5.2.		Importa dizer que o art. 54, caput, e seu §2º, da Lei 9.784/99, traz comando sobre a restrição do direito de a Administração anular os atos administrativos sujeitando-se ao prazo decadencial de 5 anos, na hipótese de o ato passível de declaração ou decretação de nulidade ter resultado em benefício dos destinatários e não ser eivado de má-fé.
Análise:
5.3.	Sobre a decadência do poder/dever de a Administração rever os seus próprios atos e o exercício do controle externo por parte deste Tribunal, impende mencionar que o Supremo Tribunal Federal já se pronunciou acerca da não incidência da decadência administrativa, em face da inaplicabilidade do art. 54 da Lei 9.784/1999, aos processos por meio dos quais o TCU exerce sua competência constitucional de controle externo, prevista no inciso III do art. 71 da Constituição Federal, consoante entabulado no MS 24.859, verbis:
EMENTA: CONSTITUCIONAL. ADMINISTRATIVO. PENSÃO. T.C.U.: JULGAMENTO DA LEGALIDADE: CONTRADITÓRIO. PENSÃO: DEPENDÊNCIA ECONÔMICA.
I. - O Tribunal de Contas, no julgamento da legalidade de concessão de aposentadoria ou pensão, exercita o controle externo que lhe atribui a Constituição Federal, art. 71, III, no qual não está jungindo a um processo contraditório ou contestatório. Precedentes do STF. 
II. - Inaplicabilidade, no caso, da decadência do art. 54 da Lei 9.784/99. 
III. - Concessão da pensão julgada ilegal pelo TCU, por isso que, à data do óbito do instituidor, a impetrante não era sua dependente econômica. 
IV. - MS indeferido. (destaque acrescido) 
5.4.	Ainda, com essa mesma orientação, vem à balha manifestação do Ministro Marco Aurélio, ao apreciar o MS 27.966:
Quanto ao prazo previsto no artigo 54 da Lei nº 9.784/99, relativamente à revisão de atos administrativos, os pronunciamentos desta Corte são reiterados no sentido de não ser aplicável a ato complexo como é o da aposentadoria, vale dizer, fica afastado quando se faz em jogo a atuação do Tribunal de Contas da União, iniludivelmente também administrativa, apreciando o cálculo dos proventos da aposentadoria para homologá-la ou não - precedentes: Mandados de Segurança nº 24.997-8/DF, 25.090-9/DF e 25.192-1/DF, relatados pelo Ministro Eros Grau, com acórdãos publicados no Diário da Justiça de 1º de abril de 2005 - os concernentes aos dois primeiros - e 6 de maio de 2005, respectivamente. 
5.5.	Nesse sentir, este Tribunal editou a Súmula 278, que traz:
Os atos de aposentadoria, reforma e pensão têm natureza jurídica de atos complexos, razão pela qual os prazos decadenciais a que se referem o § 2º do art. 260 do Regimento Interno e o art. 54 da Lei nº 9.784/99 começam a fluir a partir do momento em que se aperfeiçoam com a decisão do TCU que os considera legais ou ilegais, respectivamente.
5.6.	Por conseguinte, descabe invocar o art. 54 da Lei 9.784/1999 quando a questão versar acerca da apreciação de atos sujeitos a registro e regulados, integral ou subsidiariamente, por lei específica, no caso a Lei 8.443/1992. Nesse sentido, v.g., é de se citar os seguintes julgados do STF: MS 25.440, MS 25.256, MS 25.192, MS 24.997 e MS 25.090.
5.7.	Assim, propõe-se a rejeição do argumento apresentado pelo recorrente.
6. Da violação ao princípio da segurança jurídica 
6.1.	A recorrente aduz que teria havido violação ao princípio da segurança jurídica, com base no seguinte argumento:
6.2.	É assente a necessidade de limitação temporal ao poder-dever da Administração Pública, de forma a compatibilizar o princípio da legalidade com o princípio da segurança jurídica. 
Análise:
6.3.	Cabe ressaltar que a sedimentada jurisprudência da Suprema Corte é no sentido de classificar como ato complexo a concessão de aposentadoria, reforma ou pensão, consoante os seguintes julgados (RMS 3881/SP, MS 19875/DF, RE 195861/ES e MS 23665/DF) .
6.4.	Assim, sendo o ato de aposentadoria e/ou pensão complexo, este somente passa a estar plenamente formado (perfeito) , válido (aferição da legalidade com reflexo de definitividade perante a Administração) e eficaz (plenamente oponível a terceiros, deixando de apresentar executoriedade provisória) quando recebe o registro pela Corte de Contas. Tal entendimento decorre do disposto no inciso III do art. 71 da Constituição Federal, que estabelece que compete ao Tribunal de Contas da União apreciar, para fins de registro, a legalidade dos atos de admissão, assim como a concessão de aposentadoria, reforma ou pensão.
6.5.	Nessa perspectiva, impõe-se reconhecer que referidos atos possuem natureza precária, razão pela qual, até que haja o efetivo julgamento e o consequente registro pela Corte de Contas, não há que se falar em direito adquirido, ato jurídico perfeito, proteção da confiança, ou em irredutibilidade dos proventos, tendo em vista a ausência de aperfeiçoamento e definitividade dos atos.
6.6.	A propósito do tema, colaciona-se entendimento esposado pela Corte Constitucional ao decidir no âmbito do RE-195.861/ES:
APOSENTADORIA - ATO ADMINISTRATIVO DO CONSELHO DA MAGISTRATURA - NATUREZA - COISA JULGADA ADMINISTRATIVA - INEXISTÊNCIA. O ato de aposentadoria exsurge complexo, somente se aperfeiçoando com o registro perante a Corte de Contas. Insubsistência da decisão judicial na qual assentada, como óbice ao exame da legalidade, a coisa julgada administrativa. (grifos acrescidos) 
6.7.	No caso em apreço, não houve o respectivo registro em razão da constatação de ilegalidade no ato, o que afasta, por si só, a presunção de legitimidade dos atos administrativos que concederam os benefícios à recorrente, não havendo, assim, que se falar em violação da segurança jurídica, de proteção da confiança, de direito adquirido ou de razoabilidade. 
6.8.	Sobre a questão, observa-se, ainda, que não se mostra factível o argumento de se convolar em legais atos eivados de vícios, dado o longo lapso temporal transcorrido entre sua edição e a consequente apreciação pelo TCU, porquanto estas situações geram tão somente a necessidade de instauração do contraditório, consoante Acórdão 5962/2012-TCU-Segunda Câmara, verbis:	
4. Nos termos da jurisprudência do STF, o transcurso de longo lapso temporal entre a edição do ato e sua apreciação por parte do TCU não converte a concessão ilegal em legal, gerando apenas a necessidade de instauração do contraditório e da ampla defesa para a validade do processo, na hipótese de o ato haver ingressado no Tribunal há mais de cinco anos (MS-25.116, MS-25.403, MS-25.343, MS-27.296, entre outros) 
6.9.	Como o ato de aposentadoria da recorrente foi recepcionado pelo TCU em 30/6/2017 (peça 1) e julgado em 19/2/2019, não houve a necessidade de instauração de prévio contraditório.
6.10.	Quanto à boa-fé da recorrente, tenha-se presente que foi considerada, ao se dispensar a devolução dos valores indevidamente recebidos, nos termos da alínea 'b' do acórdão recorrido.
6.11.	É sobremodo importante ressaltar que este Tribunal tem o poder/dever de apreciar, para fins de registro, os atos de aposentadoria na esfera federal, nos termos do art. 71 da Lei Maior. Esta prerrogativa não pode ser infirmada pela sobreposição dos princípios da razoável duração do processo e da eficiência na Administração Pública.
6.12.	Nesse quadro, é de se reconhecer que a aposentadoria tem caráter alimentar. No entanto, a Administração deverá observar o princípio da legalidade. De fato, não se pode relegar ao oblívio a lição de Hely Lopes Meirelles:
Na Administração Pública não há liberdade nem vontade pessoal. Enquanto na administração particular é lícito fazer tudo que a lei não proíbe, na Administração Pública só é permitido fazer o que a lei autoriza. A lei para o particular significa 'pode fazer assim'; para o administrador público significa 'deve fazer assim' (in Direito Administrativo Brasileiro, 33ª ed., São Paulo: Malheiros Editores, 2007, p. 87-88) .
6.13.	Nessa ordem de ideias, observada a violação ao princípio da legalidade no ato de aposentadoria em reexame, este Tribunal deverá manter o julgamento pela ilegalidade, apesar do princípio da razoável duração do processo.
6.14.	Por conseguinte, opina-se pela rejeição do argumento apresentado pela recorrente.
7. Da hora extra judicial
7.1.	A recorrente aduz que as horas extras incorporadas têm origem em deliberação judicial, com base nos seguintes argumentos:
7.2.	A coisa julgada afigura-se como postulado inafastável a garantir o direito dos substituídos. A decisão vincula as partes, obrigando-as ao seu fiel cumprimento.
Análise:
7.3.	É de se observar que o Supremo Tribunal Federal, ao julgar o Recurso Extraordinário 596.663, que teve repercussão geral reconhecida, assentou a tese de que a sentença que reconhece ao trabalhador ou ao servidor o direito a determinado percentual de acréscimo remuneratório deixa de ter eficácia a partir da superveniente incorporação definitiva do referido percentual nos seus ganhos.
7.4.	Nesse sentir, considerando-se que diversos foram os normativos que, de alguma forma, alteraram a estrutura remuneratória da carreira da recorrente no órgão de origem, entende-se ilegal a incorporação de rubrica referente à hora-extra judicial nos proventos da interessada.
CONCLUSÃO
8.	Ex positis, conclui-se que:
	a) não houve a incidência da decadência;
	b) não houve violação ao princípio da segurança jurídica;
	c) não houve descumprimento de decisão judicial, quanto à incorporação de horas extras.
PROPOSTA DE ENCAMINHAMENTO
9.	Ante o exposto, submetem-se os autos à consideração superior, propondo-se, com fundamento no art. 48 da Lei 8.443/1992:
	a) conhecer do recurso interposto, para, no mérito, negar-lhe provimento;
	b) dar ciência do acórdão que for prolatado à recorrente e aos demais interessados, ressaltando-se que o relatório e o voto que o acompanharem podem ser consultados no endereço www.tcu.gov.br/acordaos, no dia seguinte ao de sua oficialização."
	É o relatório.

8.1. Carlos Gondim Miranda de Farias (2.560/OAB-RN) e outros, representando Maria do Socorro Silva Solino de Souza.

Procuradora-Geral Cristina Machado da Costa e Silva.

PESSOAL. APOSENTADORIA. PEDIDO DE REEXAME. CONHECIMENTO. HORAS-EXTRAS DO REGIME CELETISTA. VANTAGEM INCORPORADA EM CUMPRIMENTO À DECISÃO JUDICIAL TRABALHISTA MANTIDA PELA JUSTIÇA FEDERAL. LIDE NÃO INTEGRADA PELA UNIÃO. NOVA RELAÇÃO JURÍDICA, DE NATUREZA PREVIDENCIÁRIA. NEGATIVA DE PROVIMENTO.

APOSENTADORIA (APOS)

Secretaria de Recursos (SERUR); Secretaria de Fiscalização de Pessoal (SEFIP).

Cuidam os autos de pedido de reexame interposto pela sra. Maria Albertina de Oliveira, ex-servidora da Universidade Federal do Rio Grande do Norte, contra o Acórdão 1445/2019-TCU-Primeira Câmara, por meio do qual sua aposentadoria no cargo de Contínuo na Universidade Federal do Rio Grande do Norte, com vigência em 10/10/2012, foi considerada ilegal.
2. De início, ratifico o exame de admissibilidade de peça 18 e conheço do presente pedido de reexame.
3. No mérito, acolho o exame realizado pela Serur e o adoto, por seus próprios fundamentos, como razão de decidir, sem embargo das considerações a seguir.
4. O julgamento pela ilegalidade do ato de aposentadoria, ao qual se refere o formulário Sisac de peça 1, não representa violação ao princípio da segurança jurídica, uma vez que a relação jurídica não se aperfeiçoa até o registro da aposentadoria pelo Tribunal de Contas, motivo pelo qual os proventos são pagos a título precário e são denominados de "abono provisório". Por conseguinte, não há que se falar em decadência.
5. Tratando-se a aposentadoria de uma nova relação jurídica, não se pode falar em decadência, conquanto ainda não houve registro da concessão. Ademais, como bem apontou a Serur, o art. 54 da Lei 9.784/1999, invocado pela recorrente, não se aplica aos processos de aposentadoria.
6. O Acórdão 1445/2019-TCU-Primeira Câmara não ofendeu a coisa julgada trabalhista, uma vez que as decisões dessa justiça especializada não podem ser aplicadas no regime estatutário, ressalvada, eventualmente, a irredutibilidade de vencimentos. Logo, os efeitos da sentença trabalhista, com base na qual foram incorporados aos salários da sra. Maria Albertina de Oliveira, deveriam ter-se exaurido com a mudança de regime jurídico decorrente da edição da Lei 8.112/1990.
7. Além disso, não se deve olvidar que, até mesmo no âmbito das relações trabalhistas, não mais se incorpora o valor das horas-extras habituais ao salário do empregado, bastando, para tanto, a observância do Enunciado 291 da Súmula de Jurisprudência do Tribunal Superior do Trabalho (TST) : 
"A supressão total ou parcial, pelo empregador, de serviço suplementar prestado com habitualidade, durante pelo menos 1 (um) ano, assegura ao empregado o direito à indenização correspondente ao valor de 1 (um) mês das horas suprimidas, total ou parcialmente, para cada ano ou fração igual ou superior a seis meses de prestação de serviço acima da jornada normal."
8. Esse também é o entendimento do Supremo Tribunal Federal (STF) , conforme se depreende da leitura das seguintes ementas:
"Mandado de Segurança. 2. Ato do Presidente da 2a Câmara do Tribunal de Contas da União que recusou (a) o registro de aposentadoria da impetrante, (b) declarou a ilegalidade de sua concessão, (c) determinou à Universidade Federal de Goiás que suspendesse o pagamento de horas extras e (d) expedisse novo ato concessório. 3. Alegada violação à coisa julgada, ao ato jurídico perfeito, ao direito adquirido e à irredutibilidade de vencimentos, por terem as horas extras sido incorporadas ao salário da impetrante em razão de decisão judicial com trânsito em julgado. 4. Conversão do regime contratual em estatutário. Extinção do contrato de trabalho. Reconhecimento do direito às horas extra sem reclamação trabalhista em data anterior. 5. Novo ordenamento jurídico. Regime Jurídico dos Servidores Públicos Civis da União, das Autarquias e das Fundações Públicas Federais. Lei no 8.112, de 11.12.90. Incompatibilidade de manutenção de vantagem que, à época, podia configurar-se. Precedentes. 6. Mandado de Segurança indeferido." (MS 24381/DF, rel. Min. Gilmar Mendes, julgado em 13/5/2004 pelo Tribunal Pleno) .
"Mandado de segurança, contra ato imputado ao Presidente do Tribunal de Contas da União. Ato administrativo que determinou a suspensão de pagamento de horas extras incorporadas aos salários dos impetrantes, por decisão do TCU. 2. Entendimento assente no Tribunal de Contas deflui da aplicação de preceitos atinentes à limitação que as normas administrativas impõem à incidência da legislação trabalhista sobre os servidores públicos regidos pela CLT, à época em que tal situação podia configurar-se. 3. Entendimento no sentido de que não é possível a coexistência das vantagens dos dois regimes funcionais. Ao ensejo da transferência do impetrante para o sistema estatutário, ut Lei n.º 8.112/90, há de ter o regime próprio desta Lei, ressalvada, tão-só, a irredutibilidade dos salários. 4. Mandado de segurança indeferido."  (MS 22455/DF, rel. Min. Néri da Silveira, julgado em 22/4/2002 pelo Tribunal Pleno) .
9. Reconheço, todavia, que existe decisão da Justiça Federal que, nada obstante o entendimento assentado no STF de que as vantagens do regime celetista não podem ser transplantadas para o regime estatutário, assegurou a continuidade dos pagamentos das horas-extras incorporadas e manteve o seu pagamento de forma parametrizada (vide Apelação Cível 492329/RN 2009.84.00.003288-2) . Naquela ocasião, entendeu-se que teria ocorrido decadência do direito de a administração rever a forma de pagamento da vantagem. 
10. Ocorre que tal decisão, proferida no âmbito do Tribunal Regional da 5ª Região, não se opõe à União, que não integrou a relação processual. 
11. Ademais, as decisões judiciais que eventualmente beneficiavam o servidor ativo não são automaticamente transpostas para a nova relação jurídica, de natureza previdenciária, entabulada entre a União e o servidor. 
12. Desse entendimento não destoa a jurisprudência do STF, como se depreende do julgado a seguir:
"PROVENTOS DA APOSENTADORIA - URPs - DECISÃO JUDICIAL - ALCANCE. O título judicial há de ter o alcance perquirido considerada não só a situação jurídica do beneficiário - servidor -, mas também o fato de envolver relação jurídica de ativo, não de inativo. REMUNERAÇÃO - REPOSIÇÃO DO PODER AQUISITIVO - URPs. As URPs foram previstas visando repor o poder aquisitivo de salários e vencimentos até a data-base da categoria, quando verificado o acerto de contas - verbete nº 322 da Súmula do Tribunal Superior do Trabalho." (MS 25563/DF, relator Min. Marco Aurélio, julgado em 18/4/2017 pela Primeira Turma) .
Feitas essas considerações, acolho os pareceres e VOTO por que o Tribunal adote a deliberação que ora submeto a este colegiado.
TCU, Sala das Sessões Ministro Luciano Brandão Alves de Souza, em 6 de agosto de 2019.
BENJAMIN ZYMLER 
Relator